臺灣高等法院臺中分院刑事裁定　　 97年度上重更(一)字第1號
上　訴　人
即　被　告　乙○
　　　　　　　　　　現羈押於臺灣臺中看守所
選任辯護人　林開福律師
被　　　告　乙○
指定辯護人　本院公設辯護人陳秋靜
上列被告因違反毒品危害防制條例案件，經檢察官提起公訴（95
年度偵字第21694、21695號），本院判決如下：
    主    文
乙○共同連續販賣第一級毒品，累犯，處無期徒刑，褫奪公權終
身；扣案如附表一編號一、三及附表二編號一所示之第一級毒品
海洛因，均沒收銷燬之；扣案如附表一編號四及附表二編號二至
四所示之物，均沒收。販賣第一級毒品所得新臺幣玖仟元（含扣
案新臺幣肆仟元）沒收，其中未扣案之新臺幣伍仟元，如全部或
一部不能沒收時，以其財產抵償之。
    犯罪事實
一、乙○曾於民國91年間，因違反毒品危害防制條例連續施用第
    一級、第二級毒品案件，經臺灣南投地方法院以91年度訴字
    第489號判決分別判處有期徒刑8月、5月，並定應執行有期
    徒刑1年確定，於93年10月26日縮短刑期而執行完畢；詎猶
    不知悔改，與張芳如（綽號大姐、阿雪、白雪，業經臺灣南
    投地方法院以95年度訴字第280號判決判處有期徒刑8年，並
    經臺灣高等法院臺中分院以95年度上訴字第1688號判決駁回
    上訴確定）、甲○○（綽號阿寶，業經臺灣南投地方法院以
    94 年度訴字第785號判決判處有期徒刑3年8月確定）共同基
    於販賣第一級毒品海洛因以營利之概括犯意聯絡，由乙○以
    其所持用之0000000000號行動電話（申請人為張瑞濱）作為
    販賣毒品之聯絡工具，並提供海洛因予張芳如、甲○○販賣
    ，張芳如、甲○○則分別以其等所使用之0000000000號行動
    電話（申請人為陳一誌）、0000000000號行動電話（申請人
    為黃烽哲）作為販賣毒品之聯絡工具；於94年8月5日中午某
    時許，由乙○先行交付海洛因至少7小包予張芳如，再由張
    芳如將海洛因交給甲○○，由甲○○負責將海洛因交付予購
    買者並收取販賣所得價款，其後於94年8月5日15時許，欲購
    買海洛因施用者即吳坤典（施用毒品犯行由檢察官另案偵辦
    ）以其持用之0000000000號行動電話撥打乙○所持用之上開
    00 00000000號行動電話欲洽購海洛因，乙○即告知可直接
    撥打張芳如之上開0000000000號行動電話向張芳如洽購，吳
    坤典遂依乙○之指示，撥打電話予張芳如聯絡購買海洛因事
    宜，俟吳坤典與張芳如約定交易之時間地點後，張芳如旋即
    指示甲○○先後於同日15時許及16時許，連續在南投縣南投
    市「仁壽公園」，販賣每次新臺幣（下同）1千元之海洛因
    （重量不詳）予吳坤典共2次。嗣經警於同日16時50分許，
    在南投縣南投市○○街與民生街口查獲並扣得吳坤典持有甫
    向甲○○購買如附表一編號一、二所示之海洛因、空包裝袋
    ，吳坤典供稱該海洛因係向甲○○購買，並願協助員警調查
    甲○○販賣海洛因之犯行，乃由吳坤典以其所使用之000000
    0000號行動電話撥打甲○○所使用之0000000000號行動電話
    ，佯稱欲再度購買海洛因，並約定在上開「仁壽公園」交易
    ；其後於同日17時25分許，甲○○攜帶張芳如所交付如附表
    一編號三、四所示之海洛因、空包裝袋，欲至「仁壽公園」
    販賣給吳坤典時，為警在南投縣南投市○○街222號前當場
    查獲而未遂，並扣得該海洛因、空包裝袋。
二、乙○復承前開販賣第一級毒品海洛因之概括犯意，與許志卿
    （業經臺灣南投地方法院以95年度訴字第53號判決判處有期
    徒刑7年6月確定）基於共同犯意聯絡，由乙○交付已分裝完
    成之海洛因及其所持用之上開0000000000號行動電話予許志
    卿，再由許志卿以該行動電話作為販賣毒品之聯絡工具，負
    責交付海洛因予購買者及收取販賣毒品所得價款之方式，(一)
    於94年8月中旬某日及94年9月1日，欲購買毒品施用者鍾文
    彥以其0000000000號行動電話與許志卿所持用之0000000000
    號行動電話聯絡，在南投縣南投市○○○路與民族路口之統
    一便利商店前，由許志卿分別販賣5百元及1千元之海洛因（
    重量不詳）予鍾文彥共2次。(二)又於94年8月30日及94年9月1
    日，欲購買毒品施用者施朝發以其0000000000號行動電話與
    許志卿所持用之0000000000號行動電話聯絡，在南投縣南投
    市○○○路與民族路口之統一便利商店前，由許志卿販賣每
    次1千元之海洛因（重量不詳）予施朝發共2次。(三)再於94年
    8月31日，欲購買毒品施用者楊景衡以其0000000000號行動
    電話與許志卿所持用之0000000000號行動電話聯絡，在南投
    縣南投市○○○路與民族路口之統一便利商店前，由許志卿
    販賣2千元之海洛因（重量不詳）予楊景衡1次。(四)復自94年
    8月13日至同年月30日止，欲購買毒品施用者楊雙雙以其設
    於南投縣南投市○○路檳榔攤之市內電話0000000號與許志
    卿所持用之0000000000號行動電話聯絡，由許志卿至楊雙雙
    上址檳榔攤內販賣每次5百元之海洛因（重量不詳）予楊雙
    雙共3次。嗣警方據報於94年9月3日晚上7時許，在南投縣南
    投市○○○路與民族路口之統一便利商店前，當場發現許志
    卿正準備販賣海洛因予姓名、年籍不詳綽號「阿偉」之成年
    男子時，即上前逮捕許志卿，「阿偉」則趁亂逃逸，並扣得
    許志卿在逮捕過程中拋入排水孔鐵蓋細縫中之海洛因1小包
    。而後經許志卿同意，又由警員帶同許志卿在南投縣南投市
    ○○里○○路100號3樓之神明廳沙發夾縫間，扣得海洛因11
    包（共計查扣如附表二編號一、二所示之海洛因、空包裝袋
    ）、販賣海洛因所得4千元，及聯絡交易毒品使用之MOTOR
    OLA廠牌行動電話手機1支（含門號0000000000號SIM卡1枚）
    、BENO廠牌行動電話1支（含門號0000000000號SIM卡1枚）
    。
三、案經南投縣政府警察局移送及南投縣政府警察局中興分局報
    告臺灣南投地方法院檢察署檢察官呈請臺灣高等法院檢察署
    檢察長核轉臺灣臺中地方法院檢察署檢察官偵查起訴。
    理    由
一、認定犯罪事實所憑之證據及理由：
（一）犯罪事實欄一部分：
  1.證人即共犯甲○○於94年8月5日下午，經由證人即共犯張芳
    如之指示，在南投縣南投市「仁壽公園」，連續3次將海洛
    因販賣予吳坤典之經過情形，業據證人甲○○於其自身販賣
    毒品案件法院審理時（即臺灣南投地方法院94年度訴字第78
    5號案件，下稱「甲○○販賣毒品案件」）及張芳如販賣毒
    品案件法院審理時（即臺灣南投地方法院95年度訴字第280
    號案件，下稱「張芳如販賣毒品案件」）暨本院審理時證述
    綦詳，而證人吳坤典原係撥打電話欲向被告乙○購買海洛因
    ，經被告指示才再與張芳如、甲○○2人聯絡並交易毒品事
    宜等情，亦據證人吳坤典於「甲○○販賣毒品案件」之偵查
    中及「張芳如販賣毒品案件」之法院審理時暨本院審理時結
    證明確；另證人張芳如持交證人甲○○販賣予證人吳坤典之
    海洛因係被告乙○所交付者，亦據證人張芳如於本院審理時
    證述明確。茲分述如下：
  (1)證人甲○○於「甲○○販賣毒品案件」法院審理時以被告身
    分供承：伊跟吳坤典不認識，吳坤典是打電話給「小玉」（
    指乙○）之後，「小玉」叫他打給張芳如，伊當時在張芳如
    家，因要去買午餐，張芳如叫伊順路帶過去給吳坤典。伊第
    1 次拿毒品給吳坤典，吳坤典問伊電話，伊說不是藥頭，並
    要吳坤典直接打給賣給他的人，後來又拿了1次，當天下午
    伊順便拿了2次給吳坤典等語（見灣臺灣南投地方法院94年
    度訴字第785號卷宗第45至51頁）；於「張芳如販賣毒品案
    件」法院審理時證稱：伊被查獲當天使用的聯絡電話為0000
    0000000號，張芳如使用的電話則為0000000000號；當天下
    午伊在張芳如家中，想要去仁壽公園買東西吃，剛好吳坤典
    打電話給張芳如，要跟張芳如買海洛因，於是張芳如就跟伊
    說，既然伊要過去仁壽公園那邊，有順路，請伊幫忙將海洛
    因交給一個年輕人，並說會跟那個年輕人聯絡，說伊的特徵
    ；於是伊帶者張芳如交給伊的海洛因騎機車過去，到了半路
    上，就接到有個自稱吳坤典的人打電話給伊，問伊是不是阿
    寶，並說大姐叫其與伊聯絡，當時伊已經快到仁壽公園，於
    是就過去仁壽公園，沒有多久，就有1個騎機車的人靠過來
    ，伊就問說：「就是你嗎？」，那個人說是，伊就把海洛因
    拿給那個人，那個人有拿1千元給伊；第2次的情形與第1次
    的情況雷同，伊回到張芳如住處之後，張芳如跟伊說，第一
    次打電話來的那個年輕人也就是吳坤典又打來，張芳如又叫
    伊再幫忙把海洛因交給吳坤典，所以伊總共賣海洛因給吳坤
    典2次，各拿了1千元；第3次是吳坤典直接打電話給伊，問
    伊有沒有海洛因，因為伊剛好在張芳如住處那裡，伊就跟張
    芳如說，吳坤典為何不1次把要的毒品買完，張芳如再拿海
    洛因給伊，但是伊還沒交給吳坤典就被警察查獲了等語（見
    臺灣南投地方法院95年度訴字第280號卷宗第95至104頁）；
    於本院審理時證稱：因為張芳如住2樓，伊住3樓，當天中午
    伊剛好要出去買東西吃，伊順路就幫張芳如將毒品送過去給
    對方，伊也有交付過毒品給吳坤典，張芳如交付伊的毒品有
    1千元1包，也有5百元1包的；伊販賣毒品的所得都交給張芳
    如，張芳如有將7千5百元交給伊算，伊幫忙算完之後，伊再
    拿還給張芳如，張芳如就要伊幫忙匯款5千元入乙○帳戶內
    ，張芳如有跟伊說毒品是乙○所有的，但伊不知道是不是真
    的等語（見本院卷96年4月19日審判筆錄第14至20頁）。
  (2)證人吳坤典於「甲○○販賣毒品案件」之偵查中結證稱：伊
    是以0000000000的行動電話打給「小玉」要買海洛因，「小
    玉」叫伊打電話和綽號「大姐」的人聯絡。伊就打電話給「
    大姐」，說要向她買海洛因，「大姐」就叫綽號「阿寶」的
    甲○○拿海洛因來賣伊。伊在94年8月5日打電話給「大姐」
    ，說要買海洛因，「大姐」叫伊到南投市仁壽公園，當時伊
    人在名間鄉新街村，人趕不過去，「大姐」就一直打電話給
    伊，問伊人在哪裏。伊到仁壽公園，再打電話給「大姐」，
    「大姐」說有1位女生會拿海洛因給伊，到最後甲○○就拿
    海洛因給伊。伊有問「大姐」送海洛因過來的是何人，她說
    是「阿寶」，伊再打電話跟「阿寶」聯絡。伊總共向甲○○
    買3次海洛因，跟甲○○買完第2次海洛因，手上還拿著海洛
    因，就被警察查獲，警察就叫伊打電話給拿海洛因來賣伊的
    人，叫她過來，所以伊就再打電話給甲○○。伊前2次是打
    電話向「大姐」買海洛因，但都是甲○○拿海洛因來賣伊的
    等語（見臺灣南投地方法院檢察署94年度偵字第2797號偵查
    卷第45至46頁）；於「張芳如販賣毒品案件」法院審理時結
    證稱：伊原先並不認識「小玉」、張芳如、甲○○，是朋友
    介紹留電話給伊，說伊如果缺海洛因時，可以聯絡「小玉」
    ，被查獲當天伊使用的聯絡電話為0000000000號，當天伊先
    打電話給「小玉」，但「小玉」說她那邊沒有海洛因，叫伊
    打電話給張芳如；伊就打電話給張芳如，張芳如說會叫1 個
    叫「阿寶」的人過去，並叫伊再打電話給「阿寶」；後來伊
    騎機車到仁壽公園與「阿寶」碰面，「阿寶」是騎機車去的
    ，「阿寶」就是在庭上的證人甲○○，伊跟「阿寶」買了1
    千元的海洛因，伊買了之後，離開仁壽公園就在偏僻的地方
    施打；第2次伊也是在仁壽公園跟「阿寶」買了1千元的海洛
    因，但是賒帳；第2次買完之後，伊就被警察抓到，警察叫
    伊打電話給販賣海洛因的人，所以第3次是警察叫伊打電話
    給「阿寶」，誘騙「阿寶」出來的等語（見臺灣南投地方法
    院95年度訴字第280號卷宗第106至112頁）；於本院審理時
    結證稱：伊是透過朋友知道「小玉」的電話，伊打給「小玉
    」要買毒品，「小玉」說她沒有毒品，叫伊打電話去找「大
    姐」，並留「大姐」電話給伊，後來伊與「大姐」聯絡購買
    毒品的細節，因為相約的時間過了，「大姐」還沒有出現，
    於是伊又再打電話給「小玉」，「小玉」說她再聯絡「大姐
    」看看；後來「大姐」有直接將「阿寶」的電話留給伊，伊
    才會在為警查獲後，撥打「阿寶」電話約她出來交易毒品，
    伊第1次有交付1千元給「阿寶」，第2次交易時伊向「阿寶
    」說1千元晚點再拿給她等語（見本院卷96年4月19日審判筆
    錄第21至25頁）。
  (3)證人張芳如於本院審理時結證稱：伊都叫被告「小玉」，甲
    ○○販賣的毒品海洛因是被告寄放在伊那裡，被告在94年8
    月5日當天拿1袋海洛因毒品寄放在伊那裡，叫被告的小弟「
    阿吉仔」載伊去南投工業區拿給被告稱為「舅仔」的人，但
    是「舅仔」不在，伊打電話告訴被告，被告才說「舅仔」會
    去伊住處向伊拿走，後來被告打電話給伊，說有1個男子會
    打電話與伊聯絡，要伊先將毒品拿給該名男子，被告的意思
    就是要伊拿毒品去販賣給該名男子，並向該名男子收錢，之
    後確實有1名男子打電話來，伊因為被告叫伊拿毒品交給該
    名男子，伊不想拿去，便向該名男子表示不認識對方，但甲
    ○○在伊旁邊聽到電話內容說沒有關係，她要拿去，並叫伊
    不要告訴被告，於是伊便叫對方打甲○○的電話，就由該名
    男子與甲○○自行聯絡，當天伊分2、3遍交付海洛因給甲○
    ○，因為海洛因是被告所有的，而甲○○的人格大家比較不
    相信，所以不敢將毒品1次全部交付給甲○○，甲○○當天
    販賣的款項共計7千5百元，因為被告打電話來要伊先匯款5
    千元，其餘款項會另外叫人來拿，所以伊有叫甲○○去匯款
    5 千元入被告帳戶內，匯款的錢就是甲○○去販毒所得的款
    項；被告寄放毒品給伊時就已經分裝好了，看數量大小就知
    道該包的價格是1千或5百元（見本院卷96年4月19日審判筆
    錄第5至13頁）。
  2.此外，復有如附表一所示之物扣案可資佐證。扣案如附表一
    編號一、三所示之物，經送請法務部調查局鑑定結果，確均
    含有海洛因成分無訛，有法務部調查局94年10月13日調科壹
    字第970002819號、同日調科壹字第970002820號鑑定通知書
    2紙在卷足參（參見臺灣南投地方法院95年度訴字第280號卷
    宗第65、54頁）。
  3.另酌以：(1)證人甲○○與證人吳坤典就其等在被警察查獲當
    日交易海洛因之接洽對象、聯絡方式、時間、地點、次數等
    主要經過情節，2人證述之內容互核相符；(2)證人吳坤典所
    持用之0000000000號行動電話，分別於94年8月5日15時32分
    許及同日15時39分許，有撥打予被告持用之0000000000號行
    動電話之通聯紀錄；且於同日15時32分許、34分許、43分許
    、44分許、45分許、49分許、53分許、同日16時31分許，有
    撥打予張芳如持用之0000000000號行動電話之通聯紀錄；另
    分別於同日15時35分許至37分許、同日15時45分許、46分許
    、同日17時7分許、17時19分許，有撥打予甲○○所持用之0
    000000000號行動電話之通聯紀錄，此有吳坤典上揭行動電
    話之通聯紀錄附卷可佐（見臺灣南投地方法院檢察署94年度
    偵字第3119號偵查卷第59至62頁），益證確與證人吳坤典所
    證述其以電話聯絡被告、張芳如及甲○○購買海洛因之經過
    情形相符；(3)證人吳坤典為警查獲後，經警於94年8月6日1
    時22分許採集其尿液送驗，結果呈嗎啡陽性反應一情，此亦
    有詮昕科技股份有限公司94年8月17日報告編號00000000號
    濫用藥物尿液檢驗報告1份在卷可佐（參見臺灣南投地方法
    院95年度訴字第280號卷宗第63頁），足以證明證人吳坤典
    所證稱其於被查獲當日向證人甲○○購買海洛因後隨即施打
    等語，顯屬可採；(4)警方分別在證人吳坤典、甲○○身上查
    獲如附表一編號一、三所示之白粉，經送請法務部調查局鑑
    定之結果，確均含有海洛因之成分無訛，足證被告與證人張
    芳如指示證人甲○○販賣給證人吳坤典之物品，確為海洛因
    等情節，足認證人張芳如、甲○○、吳坤典前揭證詞均應堪
    採信為真實。
  4.另按刑事偵查技術上所謂之「釣魚」，係指對於原已犯罪或
    具有犯罪故意之人，以設計引誘之方式，迎合其要求，使其
    暴露犯罪事證，再加以逮捕或偵辦者而言。而所謂「陷害教
    唆」，則係指行為人原不具犯罪之故意，純因司法警察之設
    計教唆，始萌生犯意，進而實施犯罪構成要件之行為者而言
    。前者純屬偵查犯罪技巧之範疇，並未違反憲法對於基本人
    權之保障，且於公共利益之維護有其必要性存在，故依「釣
    魚」方式所蒐集之證據資料，原則上非無證據能力。而後者
    因係以引誘或教唆犯罪之不正當手段，使原無犯罪故意之人
    ，因而萌生犯意實施犯罪行為，再進而蒐集其犯罪之證據加
    以逮捕偵辦；其手段顯然違反憲法對於基本人權之保障，且
    已逾越偵查犯罪之必要程度，對於公共利益之維護並無意義
    ，因此所取得之證據資料，應不具有證據能力。則行為人如
    原即有販賣毒品營利之犯意，雖因經警設計誘捕，致實際上
    不能完成毒品交易，然因其原即具有販賣毒品之意思，客觀
    上又已著手於販賣行為，仍應論以販賣毒品未遂罪。若行為
    人原本無販賣毒品營利之意思，因調查犯罪人員之引誘或教
    唆始起意販毒，即屬「陷害教唆」，不能認已成立販賣毒品
    罪（參照最高法院94年度台上字第2237號判決之意旨）。茲
    查有關上開被告、張芳如、甲○○第3次販賣海洛因予吳坤
    典未遂部分，被告、張芳如、甲○○原即有販賣海洛因予吳
    坤典之犯意，雖因經警設計誘捕，致實際上不能完成毒品交
    易，然因其等原即具有販賣海洛因之意思，客觀上又已著手
    於販賣行為，故並不影響其等販賣海洛因犯行之成立。
  5.再者，我國查緝毒品之施用或販賣一向執法甚嚴，對於販賣
    毒品者尤科以重度刑責，使海洛因等毒品均益趨量微價高；
    又販賣毒品者，非可公然為之，亦無公定之價格，不論任何
    包裝，均可任意分裝增減分量，而每次買賣之價量，亦可能
    隨時依雙方間之關係深淺、資力、需求量及對行情之認知、
    來源是否充裕、查緝是否嚴緊，購買者被查獲時供述購買對
    象之可能性風險之評估等，因而異其標準，並機動調整，非
    可一概而論，販賣之利得除經坦承犯行或價量俱臻明確外，
    委難察得實情，販賣之人從價差或量差中牟利方式雖異，其
    意圖營利之非法販賣行為則一。本件被告自始否認販賣海洛
    因之犯行，且上開證人張芳如、甲○○及吳坤典亦均不知被
    告販入毒品之成本為何，致無法查得販賣之實際利得為何，
    惟被告與購毒者吳坤典並非至親或有特殊情誼，當無可能屢
    屢甘冒重典而依購入價格轉售而毫無利得，是其有營利之意
    圖，要無疑義。是以，被告販賣海洛因之總共所得為2千元
    。
  6.綜合以上各情，被告與張芳如、甲○○共同基於販賣海洛因
    之犯意聯絡，由被告將海洛因交給張芳如，再由張芳如轉交
    給甲○○，並指示甲○○於上開時間、地點將海洛因販賣予
    吳坤典之事實，應堪認定。本案事證明確，被告犯行堪以認
    定，應依法論科。
（二）犯罪事實欄二部分：
  1.證人即共犯許志卿自被告處收受已分裝完成之海洛因及0000
    000000號行動電話供作販賣毒品之聯絡工具，而分別於犯罪
    事實欄二所示之時間、地點，連續販賣第一級毒品海洛因予
    證人鍾文彥、施朝發、楊景衡、楊雙雙及綽號「阿偉」等人
    之犯行，業據證人許志卿於其自身販賣毒品案件（即臺灣南
    投地方法院95年度訴字第53號案件，下稱「許志卿販賣毒品
    案件」）之偵查中結證及法院審理時證述綦詳，且證人鍾文
    彥、施朝發、楊景衡、楊雙雙等人確有撥打被告交付予證人
    許志卿所使用之0000000000號行動電話，向證人許志卿購買
    海洛因施用等情，亦據證人鍾文彥於「許志卿販賣毒品案件
    」之偵查中結證明確，證人楊景衡於「許志卿販賣毒品案件
    」法院審理時結證屬實，證人施朝發於「許志卿販賣毒品案
    件」法院審理時暨本院審理時結證明確，及證人楊雙雙於本
    院審理時證述實在。茲分述如下：
  (1)證人許志卿於「許志卿販賣毒品案件」偵查中以被告身分供
    承：乙○的給伊海洛因還有行動電話，伊幫乙○販售海洛因
    ，伊是打乙○電話0000000000號，乙○每天交給伊海洛因的
    數量不一定，約有10幾包，伊收到錢全部給乙○，乙○有供
    應伊2包海洛因，都是以電話約地點。欲購買海洛因的客戶
    都是打0000000000號與伊聯絡。而扣案0000000000號行動電
    話則是伊專門用以和乙○聯絡的電話。鐘文彥有託伊向乙○
    買海洛因，以前有賣過鐘文彥1、2次，每次約500元，是約
    在消防隊對面便利商店，伊賣給鐘文彥海洛因是乙○拿給伊
    的。伊也有賣海洛因毒品給楊雙雙，是幫乙○拿去，也是2
    、3天前拿去位於南陽路檳榔攤，楊雙雙也是買500元，她是
    打0000000000號向伊買過2、3次，詳細時間、地點不記得等
    語（見臺灣南投地方法院檢察署94年度偵字第3130號偵查卷
    第12至14頁）；於「許志卿販賣毒品案件」法院審理時以被
    告身分供承：伊有賣海洛因，但是，是乙○小姐叫伊幫她賣
    海洛因。鍾文彥、施朝發、楊景衡、楊雙雙等人都有向伊購
    買海洛因；94年9月3日下午7時許，伊被警方查獲時，是正
    要販賣毒品給「阿偉」，「阿偉」在當晚6點多打電話給伊
    ，伊接到電話沒多久就出去交易毒品了等語（見灣臺灣南投
    地方法院95年度訴字第1483號卷宗第74、78、80、115、16
    6至174頁）。
  (2)證人鍾文彥於「許志卿販賣毒品案件」偵查中結證稱：伊以
    前有跟許志卿買過2次海洛因，連今天打給他是第3次，但今
    天伊沒有買到就被警查獲。伊是用手機0000000000號打給許
    志卿手機0000000000號購買海洛因，3次都是這樣子。第1次
    交易情形，伊和許志卿約在南投市消防隊旁邊便利商店，是
    在20天前，約在下午，買5百元海洛因。第2次交易情形，是
    第1次交易後2天，也是約在消防隊旁邊，伊是買1千元海洛
    因等語（見臺灣南投地方法院檢察署94年度偵字第3130號偵
    查卷第17至18頁）。
  (3)證人楊景衡於「許志卿販賣毒品案件」法院審理時結證稱：
    94年9月有向「小玉」買毒品，有1次是許志卿拿來的，地點
    是在南投市○○路消防隊對面統一超商，伊買1、2千元。伊
    是用0000000000號行動電話打過去購買海洛因，由1名男士
    接聽，從94年8月20日到同年9月3日止，伊撥打0000000000
    號電話的目的，都是為了購買毒品，而該段期間，接聽電話
    的都是男生。94年8月20日有買到毒品，但同年8月21日有打
    電話要買，但有時候許志卿人不在南投，所以買不到毒品。
    從94年8月20日到8月31日止，約買了2、3次，每次買1、2千
    元。交易地點除了南崗路外，有其他不特定地點。伊2、3次
    買毒品的對象，都是許志卿，許志卿交付給伊毒品有1次，
    地點在南投市消防隊對面統一超商等語（見灣臺灣南投地方
    法院95年度訴字第1483號卷宗第78至80、82至83頁）。
  (4)證人施朝發於「許志卿販賣毒品案件」法院審理時結證稱：
    伊以前打電話買毒品都是1位女生接的，94年9月3日打電話
    去是位男生接的，毒品是伊向「小玉」買的。當天伊要買1
    千元。販毒者的電話號碼是0917開頭，其他號碼伊忘記了，
    這支號碼是朋友提供給伊的；伊是要向「小玉」的人買毒品
    ；從94年8月22日起至9月3日有打電話與許志卿聯絡，但是
    有很多人接這支電話。伊都是用公用電話打0917的電話買毒
    品，交易的時間都是晚上，有不同的人來交易，所以伊無法
    確認是否是在庭的許志卿；伊8月底打去，有男生接的也有
    女生接的。打0917這支電話購買毒品約有1、2週。伊打去，
    男生接的比較多，有時是女生。交易地點在南投市消防隊對
    面的統一超商。94年9月3日向許志卿購買毒品，在還沒有交
    付給伊時，就被警察查獲等語（見臺灣南投地方法院95年度
    訴字第1483號卷宗第75至78頁）。於本院審理時結證稱：之
    前伊也不認識許志卿，伊是打0000000000那支電話，就有人
    拿毒品出來給伊，是1個男的拿給伊的，但伊不知道是否是
    許志卿，因為是晚上無法確認；因為朋友都是在施用毒品，
    大家口耳相傳就知道這支電話可以買到毒品。伊打這支0000
    000000號電話總共成功交易過2次毒品；伊當時是聽說毒品
    是「小玉」的，有在施用毒品的人都這樣講，事實上伊是不
    知道，伊打電話過去說要東西，對方就會拿海洛因出來，不
    需要說要找誰。伊打電話去說要買東西，對方就說好，有女
    生接，也有男生接，但是都是男生交給伊毒品的，伊去約定
    的地點，交貨的人就會主動來問伊。口耳相傳說這支電話打
    過去就可以買毒品，並說有1個女生在賣毒品，人家說那個
    女生就叫「小玉」。伊打這支電話都是為了要買毒品。有成
    功透過0000000000號這支電話買過2次毒品，因為有時打過
    去可能找不到對方，或是對方沒有空。（見本院卷96年4 月
    26日審判筆錄第18至21頁）。
  (5)證人楊雙雙於本院審理時證述：「阿雪」即張芳如有給伊1
    支電話號碼讓伊聯絡購買海洛因，伊打這支電話聯絡購買海
    洛因時，跟伊接洽的人是男子；在94年9月3日晚上9點時，
    伊用檳榔攤0000000000號電話打到「阿雪」提供給伊的電話
    ，欲購買海洛因而被警察查獲；許志卿於94年9月3日在檢察
    官偵訊時說他都將海洛因拿到伊南陽路的檳榔攤，每次都是
    500元，最後1次拿給伊是在案發前的2、3天等語是實在的；
    「阿雪」提供給伊的那支0000000000號電話通聯記載從94年
    8月13日到30日半個多月的時間，該電話與伊檳榔攤0000000
    的電話有數十通的通話紀錄，這些通話紀錄的通話內容，都
    是伊在跟許志卿洽談購買海洛因的事情，每次都跟許志卿買
    500元，都是許志卿送到伊南陽路的檳榔攤等語（見本院卷9
    6年5月10日審判筆錄第6至11頁）。
  2.此外，復有如附表二所示之海洛因及空包裝袋12包（送驗後
    合計淨重1. 68公克，空包裝重2.77公克；警方逮捕許志卿
    過程中許志卿拋入排水孔鐵蓋細縫中之第一級毒品海洛因1
    小包與嗣後查獲之第一級毒品海洛因11包，一併送驗並秤重
    ）、聯絡交易毒品用之MOTOROLA廠牌行動電話手機1支（含
    門號0000000000號之SIM卡1枚）、BENQ廠牌行動電話手機1
    支（含門號0000000000號之SIM卡1枚）及證人許志卿販賣海
    洛因所得4千元等物扣案可資佐證。又扣案如附表二編號一
    所示之物，經送請法務部調查局鑑定結果，確含有海洛因成
    分無訛，有法務部調查局94年12月22日調科壹字第97000289
    0號鑑定通知書1紙在卷足參（參見臺灣南投地方法院檢察署
    94年度偵字第3130號偵查卷第74頁）。另有證人許志卿與證
    人鍾文彥、施朝發、楊景衡、楊雙雙及綽號「阿偉」等人之
    電話通聯錄各乙份附於臺灣南投地方法院檢察署94年度偵字
    第3130號偵查卷內可稽；益徵證人鍾文彥、施朝發、楊景衡
    、楊雙雙等人所證述其等係撥打被告交付證人許志卿使用之
    0000000000號行動電話，向證人許志卿購買海洛因等情確屬
    實在。
  3.再者，我國查緝毒品之施用或販賣一向執法甚嚴，對於販賣
    毒品者尤科以重度刑責，使海洛因等毒品均益趨量微價高；
    又販賣毒品者，非可公然為之，亦無公定之價格，不論任何
    包裝，均可任意分裝增減分量，而每次買賣之價量，亦可能
    隨時依雙方間之關係深淺、資力、需求量及對行情之認知、
    來源是否充裕、查緝是否嚴緊，購買者被查獲時供述購買對
    象之可能性風險之評估等，因而異其標準，並機動調整，非
    可一概而論，販賣之利得除經坦承犯行或價量俱臻明確外，
    委難察得實情，販賣之人從價差或量差中牟利方式雖異，其
    意圖營利之非法販賣行為則一。本件被告自始否認販賣海洛
    因之犯行，且上開證人許志卿、鍾文彥、施朝發、楊景衡、
    楊雙雙等人亦均不知被告販入毒品之成本為何，致無法查得
    販賣之實際利得為何，惟被告與購毒者鍾文彥、施朝發、楊
    景衡、楊雙雙等人並非至親或有特殊情誼，當無可能屢屢甘
    冒重典而依購入價格轉售而毫無利得，是其有營利之意圖，
    要無疑義。是以，被告販賣海洛因之總共所得為7千元。
  4.綜合以上各情，被告與許志卿共同基於販賣海洛因之犯意聯
    絡，由被告將海洛因交給許志卿，由許志卿連續於上開時間
    、地點將海洛因販賣予鍾文彥、施朝發、楊景衡、楊雙雙及
    綽號「阿偉」等人之事實，應堪認定。本案事證明確，被告
    犯行堪以認定，應依法論科。
二、對被告辯解之判斷：
（一）被告乙○矢口否認有何販賣毒品海洛因之犯行，辯稱：警
      方於94年8月5日在甲○○身上查扣之海洛因是伊叫張芳如
      拿去南投工業區交給伊表舅，因伊表舅有在施用毒品，伊
      要送給他施用。94年8月5日有叫張芳如匯款到伊帳戶內，
      那是伊請張芳如幫伊繳現金卡，該5千元是伊本人所有之
      現金，並非販毒所得；伊並沒有與張芳如、甲○○一同販
      賣毒品，是張芳如叫甲○○去販賣毒品的。而許志卿販賣
      毒品部分，是伊男友林哲全即綽號「阿全」或「阿仁」者
      叫許志卿販毒，伊只是跟在男友身邊去找許志卿，都是伊
      男友與許志卿接洽，伊並沒有將海洛因及手機交給許志卿
      ，要許志卿幫伊販賣毒品云云。
（二）惟查：1.證人張芳如於96年4月19日本院審理時到庭結證
      稱：毒品是被告寄在伊那裡，叫伊拿給被告舅舅，後來是
      被告又打電話來叫伊拿給打電話給伊的男子，伊本來不要
      ，是甲○○說要順路帶過去，才交由甲○○去販賣的；且
      伊叫甲○○拿5千元匯款至被告帳戶內，是用甲○○販賣
      毒品所得總價款7千5百元中的5千元，並非被告另行拿給
      伊幫忙匯款的等語，核與證人甲○○於同日本院審理時亦
      證稱：該匯款的5千元是張芳如交給伊賣毒品的所得7千5
      百元叫伊算一算後，由張芳如從中拿5千元叫伊匯錢的等
      語相符，足見證人張芳如交付證人甲○○匯款至被告帳戶
      內之5千元確係因販賣海洛因所得，而證人張芳如交付證
      人甲○○販賣予證人吳坤典之海洛因，既確係自被告處所
      取得，被告對此亦不否認，則證人張芳如倘非經被告指示
      販賣海洛因而有所得，且在被告亦未拿取5千元予證人張
      芳如匯款之情況下，被告如何能指示證人張芳如代其匯款
      5千元至伊帳戶中。2.證人吳坤典於同日本院審理時到庭
      結證稱：伊在94年8月5日當天下午3時32分許撥打電話予
      被告欲購買毒品，被告叫伊直接去找「大姐」，直接跟「
      大姐」聯絡並留電話給伊；同日下午3時39分許，伊又撥
      打電話予被告，是因為伊聯絡「大姐」，約定的時間已過
      ，「大姐」人還沒有來，伊才再打電話予被告，被告稱要
      再聯絡「大姐」看看等語，足見欲購買毒品者均知悉撥打
      0000000000號行動電話可向綽號「小玉」之女子購得毒品
      ，且被告倘非交付海洛因予張芳如販賣，應無可能將吳坤
      典引介予張芳如購毒，又證人吳坤典既已知悉應直接與張
      芳如聯絡購毒事宜，在張芳如未依約定出現之時，會選擇
      再次撥打電話予被告，顯然在吳坤典主觀認知上，被告與
      張芳如係共同販毒之夥伴，另由被告第2次與吳坤典之交
      談內容，亦可知被告顯然有積極地想要促成該次交易成功
      之意思，否則倘被告確無販毒之意，其只須告知吳坤典自
      行聯絡張芳如即可，何須表示將代為聯絡看看。3.另被告
      雖曾辯稱張芳如之女兒本身就有販賣毒品之犯行遭警查獲
      ，本件是張芳如自行販賣毒品予吳坤典云云，惟依證人楊
      雙雙於96年5月10日本院審理時到庭結證稱：張芳如有給
      伊1支0000000000號行動電話號碼讓伊聯絡購買海洛因等
      語，是倘證人張芳如當時確有自為販賣毒品牟利之行為，
      顯然無須捨棄販毒予證人楊雙雙牟利之機會，儘可請證人
      楊雙雙向其購買毒品即可。4.證人許志卿販賣毒品犯行於
      94年9月3日為警查獲後，歷經多次警詢、偵訊及法院審理
      之訊問，均僅提及其係幫忙被告販賣海洛因，未曾提及係
      被告之男友要伊販賣海洛因，迄於95年5月10日「許志卿
      販賣毒品案件」法院審理時傳訊乙○到庭作證後，因乙○
      作證時曾提及男友一事，立於被告身份之許志卿方才供述
      ：伊認識乙○的男朋友綽號「阿全」，手機、毒品都是乙
      ○和她男朋友一起同時拿給伊的等語，另於95年6月12日
      偵查中始改供稱：是乙○跟她男朋友「阿全」一起來的，
      她男朋友跟伊接洽的，乙○沒有單獨跟伊接洽，只要乙○
      出現，都是她與她男朋友一起出現云云（見臺灣南投地方
      法院檢察署95年度偵字第2226號偵查卷第14、15頁），而
      依此情況判斷，證人許志卿顯然是唯恐法院不相信手機及
      毒品均是乙○個人所提供，而為使法院確信自己之供述，
      遂附和乙○之證詞，提及乙○是與其男友一同將手機及毒
      品一起交付；惟姑不論被告乙○交付手機及毒品予證人許
      志卿之時，被告之男友是否在場，倘被告確如其所辯稱僅
      是陪同男友在場，都是男友與許志卿接洽云云，則證人許
      志卿為警查獲後，因恐供出毒品上游而日後遭人報復，依
      常理，其僅須向檢警供稱是「不詳姓名綽號『阿全』之人
      」將手機及毒品交付給伊即可，實無可能僅提及被告，而
      對實際與其接洽之「阿全」隻字未提，是證人許志卿嗣後
      再於96年4月26日本院審理時結證稱伊販賣的毒品都是「
      阿全」所交付云云，實係迴護被告之詞，洵無足採。5.綜
      上所述，被告辯解顯均係推卸之詞，無足憑採。
三、論罪科刑之理由：
（一）按海洛因為毒品危害防制條例第2條第2項第1款所稱之第
      一級毒品，被告販賣海洛因予吳坤典（指前2次交易成功
      者）、鍾文彥、施朝發、楊景衡、楊雙雙等人之行為，均
      係犯同條例第4條第1項之販賣第一級毒品既遂罪；被告販
      賣海洛因予吳坤典（指第3次交易未成功者）及姓名、年
      籍不詳綽號「阿偉」之成年男子未遂之行為，係犯同條例
      第4條第6項、第1項之販賣第一級毒品未遂罪。
（二）被告因販賣而持有海洛因之低度行為，為其販賣第一級毒
      品之高度行為所吸收，不另論罪。
（三）按共同正犯之成立，祇須具有犯意之聯絡，行為之分擔，
      既不問犯罪動機起於何人，亦不必每一階段犯行，均經參
      與。又按共同正犯間，非僅就其自己實施之行為負其責任
      ，並在犯意聯絡之範圍內，對於他共同正犯所實施之行為
      ，亦應共同負責（最高法院34年上字第862號、32年上字
      第1905號判例參照）。是本件被告與張芳如、甲○○間，
      被告與許志卿間，對於上開販賣第一級毒品之犯行，分別
      有犯意聯絡及行為分擔，均為共同正犯。
（四）被告行為後，刑法連續犯之規定，業於94年1月7日修正公
      布刪除，並於95年7月1日施行，則被告之犯行，因行為後
      新法業已刪除連續犯之規定，此刪除雖非犯罪構成要件之
      變更，但顯已影響行為人刑罰之法律效果，自屬法律有變
      更，依新法第2條第1項規定，比較新、舊法結果，仍應適
      用較有利於被告之行為時法律即舊法論以連續犯（最高法
      院95年第8次刑事庭會議決議參照）。又行為後法律有變
      更者，依修正前刑法第2條第1項之規定，以適用裁判時法
      為原則，如行為時法有利於行為人，則例外適用行為時法
      ；依修正後刑法第2條第1項規定，以適用行為時法為原則
      ，惟如裁判時法有利於行為人，則例外的適用裁判時法。
      經比較新舊法，行為後之法律並非較有利於行為人，仍應
      適用行為時法。本件被告先後多次販賣第一級毒品之犯行
      ，時間緊接，所犯為基本犯罪構成要件相同之罪，顯係基
      於概括之犯意反覆為之，為連續犯，應依修正前刑法第56
      條之規定，論以較重之販賣第一級毒品既遂罪一罪，本罪
      除本刑為死刑或無期徒刑，不得加重其刑外，加重其刑。
（五）被告曾於91年間，因違反毒品危害防制條例連續施用第一
      級、第二級毒品案件，經臺灣南投地方法院以91年度訴字
      第489號判決分別判處有期徒刑8月、5月，並定應執行有
      期徒刑1年確定，於93年10月26日縮短刑期而執行完畢等
    　情，有臺灣高等法院被告前案紀錄表1份附卷可憑。茲被
      告於5年以內再故意犯本件有期徒刑以上之罪，不論依修
      正前之刑法第47條，或修正後之刑法第47條第1項之規定
      ，均構成累犯，對被告而言，並無有利或不利之情形，自
      不生新舊法比較之問題，應依修正前刑法第47條之規定，
      除法定刑死刑、無期徒刑依法不得加重外，其餘部分應加
      重其刑，並遞加重之。
（六）爰審酌被告販賣海洛因，造成人民生命健康受損之危險以
      及成癮性，其戕害國人身體健康，且有危害社會安全之虞
      ，惡性非輕，及其犯罪之動機、目的、手段；販賣海洛因
      之次數、時間，所得並非甚鉅；犯後否認犯行，態度不佳
      等一切情狀，量處無期徒刑，並依刑法第37條第1項之規
      定，宣告褫奪公權終身，以資懲儆。
四、有關沒收銷燬、沒收部分：
（一）扣案如附表一編號一、三及如附表二編號一所示之海洛因
      ，係毒品危害防制條例第2條第2項第1款所規定之第一級
      毒品，不得非法製造、運輸、販賣、持有、施用及轉讓，
      為違禁物，爰依同條例第18條第1項前段規定，宣告沒收
      銷燬之。扣案如附表一編號四及如附表二編號二至四所示
      之物，分別為被告交付予張芳如、甲○○、許志卿供其等
      販賣海洛因所用之物，業據甲○○、許志卿陳述在卷，應
      依同條例第19條第1項之規定宣告沒收。至於被告販賣海
      洛因之所得金額共計9千元（含扣案4千元；按販毒予吳坤
      典2千元、鍾文彥1千5百元、施朝發2千元、楊景衡2千元
      、楊雙雙1千5百元，共計9千元），應依毒品危害防制條
      例第19條第1項宣告沒收，其中未扣案之5千元，如全部或
      一部不能沒收時，以被告財產抵償之。另扣案之行動電話
      門號0000000000號及0000000000號SIM晶片卡各1枚，依國
      內電信公司定型化契約之約定，該晶片卡之所有權仍屬電
      信公司所有，申請人僅因承租門號而取得使用權，既非屬
      被告或共犯許志卿所有，且非屬違禁物，自不得併將該2
      枚SIM卡宣告沒收。
（二）另按依毒品危害防制條例第19條第1項前段之規定宣告沒
      收者，以屬於被告所有之供犯罪所用或因犯罪所得之物為
      限；毒品危害防制條例第19條第1項規定：「其供犯罪所
      用或因犯罪所得之財物，均沒收之」，既有意省略「不問
      屬於犯人與否，沒收之」之要件，基於刑止一身之原則及
      參照刑法第38條第3項前段規定之立法精神，應認「以屬
      於犯人者為限」，始得宣告沒收，即供犯罪所用或因犯罪
      所得之財物若非犯人所有，或已非犯人所有（例如犯人已
      將之轉讓他人，而受讓人未具共犯身分），即無予以宣告
      沒收之餘地（最高法院92年度台非字第297號、93年度台
      上字第3263號判決參照）。準此而言，因被告等已將扣案
      如附表一編號二所示之空包裝袋（用以包裝如附表一編號
      一所示之海洛因）連同該海洛因販賣予吳坤典，該空包裝
      袋已非被告等所有，且吳坤典與被告等人間並無共犯關係
      ，故扣案如附表一編號二所示之空包裝袋尚不得依毒品危
      害防制條例第19條第1項規定予以宣告沒收。
五、不另為無罪諭知部分：
（一）公訴意旨另以：被告與許志卿共同基於販賣第一級毒品海
      洛因之概括犯意，自94年8月30日起，至同年9月3日止，
      在南投縣南投市○○○路與民族路口之統一便利商店前，
      或在南投縣草屯鎮惠德宮前等處，以每小包海洛因毒品1
      千元或5百元之價格，連續多次販賣第一級毒品海洛因予
      吳俊隆；認被告亦涉犯毒品危害防制條例第4條第1項之販
      責第一級毒品罪嫌云云。
（二）上開公訴人所指之犯罪事實固據證人吳俊隆於「許志卿販
      賣毒品案件」之警詢中供稱：「我於94年9月3日21時許以
      我手機0000000000號撥打阿卿行動電話0000000000號，電
      話內容係向阿卿購買1000元之一級毒品海洛因，並約定於
      草屯鎮惠德宮碰面交易」、「總共向他購買3次，每次購
      買1000元之一級毒品海洛因1包，從8月下旬約3天購買1次
      」等語，並於臺灣南投地方法院檢察署檢察官偵訊時為相
      同之指述，作為被告販賣第一級毒品海洛因予吳俊隆之證
      據。惟查證人吳俊隆向證人許志卿購買毒品部分，為證人
      許志卿於「許志卿販賣毒品案件」法院審理時所否認，且
      該案承審法官於審判程序中曾2度傳喚證人吳俊隆出庭作
      證，然證人吳俊隆均未到庭，惟據證人吳俊隆於警詢中所
      稱其係於94年9月3日21時許，以其0000000000號行動電話
      撥打許志卿0000000000號號行動電話約定購買毒品，然依
      卷附之通聯紀錄顯示（參見臺灣南投地方法院檢察署94年
      度偵字第3130號偵查卷第261頁），證人吳俊隆之0000000
      000號行動電話撥打許志卿之0000000000號行動電話之時
      間為94年9月3日21時54分3秒至19秒間，該通話時間與證
      人吳俊隆於警詢中所證述之時間不符，且於通話當時，許
      志卿業已為警查獲，且於94年8月下旬，該2支電話亦無任
      何聯絡，此有0000000000號行動電話通聯可證，故證人吳
      俊隆證稱曾向許志卿購買毒品云云，尚不足採信。此外，
      復查無其它積極證據足以證明被告與許志卿確有於上述時
      間、地點販賣第一級毒品海洛因予吳俊隆，是公訴人所指
      被告涉犯此部分犯行即屬不能證明，自不得僅以證人吳俊
      隆於警詢及偵查中之證述，即遽認被告確有此部分販賣毒
      品海洛因犯行；公訴意旨所稱被告此部分之犯行，本應諭
      知無罪之判決，但因公訴人認此部分與前開論罪科刑部分
      間，具有刑法修正前連續犯之裁判上一罪關係，爰不另為
      無罪之諭知。
六、適用之法律：
（一）刑事訴訟法第299條第1項前段。
（二）毒品危害防制條例第4條第1項、第18條第1項前段、第19
      條第1項。
（三）刑法第11條、第2條第1項前段、第28條、第37條第1項。
（四）修正前刑法第56條、第47條。
中    華    民    國    96    年    5     月    31    日
                  刑事第十三庭  審判長  法  官  李秋娟
                                        法  官  黃裕仁
                                        法  官  許月馨
上正本證明與原本無異。
如不服本判決，應於送達後10日內向本院提出上訴狀（須附繕本
），上訴於臺灣高等法院臺中分院。
中    華    民    國    96    年    5     月    31    日
                                        書記官  黃美雲
附錄論罪科刑法條
毒品危害防制條例第4條
製造、運輸、販賣第一級毒品者，處死刑或無期徒刑；處無期徒
刑者，得併科新臺幣 1 千萬元以下罰金。
製造、運輸、販賣第二級毒品者，處無期徒刑或 7 年以上有期徒
刑，得併科新臺幣 7 百萬元以下罰金。
製造、運輸、販賣第三級毒品者，處 5 年以上有期徒刑，得併科
新臺幣 5 百萬元以下罰金。
製造、運輸、販賣第四級毒品者，處 3 年以上 10 年以下有期徒
刑，得併科新臺幣 3 百萬元以下罰金。
製造、運輸、販賣專供製造或施用毒品之器具者，處 1 年以上 7
年以下有期徒刑，得併科新臺幣 1 百萬元以下罰金。
前五項之未遂犯罰之。
附表一：
編號  名稱及數量（或重量）
１    海洛因淨重零點壹肆公克（原為１小包）
２    空包裝袋壹個（用以包裝編號１之海洛因）
３    海洛因合計淨重零點柒壹公克（原分裝為５小包）
４    空包裝袋伍個（用以包裝編號３之海洛因）
附表二：
編號  名稱及數量（或重量）
１    海洛因淨重壹點陸捌公克（包）。
２    空包裝袋拾貳個（用以包裝編號１之海洛因，重貳點柒柒
      公克）。
３    MOTOROLA廠牌行動電話壹支（門號0000000000號，含SIM
      卡1枚）。
４　　BENQ廠牌行動電話壹支（門號0000000000號，含SIM卡1枚
 　　 ）。
中　　華　　民　　國　　97　　年　　3　　月　 　19  　日
            刑事第二庭    審判長法　官  李  璋  鵬
                                法　官  蕭  錦  鍾
                                法　官  胡  森  田
上列正本證明與原本無異。
如不服本裁定，得於收受送達後五日內向本院提出抗告書狀（須
附繕本）。
                                書記官  顏  子  良
中　　華　　民　　國　　97　　年　  3　　月　   19  　日
附錄法條：
第一百零一條：被告經法官訊問後，認為犯嫌疑重大，而有左列
情形之一，非予羈押，顯難進行追訴、審判或執行者，得羈得之
：
一、逃亡或有事實足認為有逃亡之虞者。
二、有事實足認為有湮滅、偽造、變造證據或勾串共犯或證人之
    虞者。
三、所犯為死刑、無期徒刑或最輕本刑為五年以上有期徒刑之罪
    者。
